【裁判字號】    97,交抗,81
【裁判日期】    970227
【裁判案由】    聲明異議
【裁判全文】
臺灣高等法院高雄分院刑事裁定          97年度交抗字第81號
抗告人即    乙○○
受處分人
送達代收人  甲○○
上列抗告人因違反道路交通管理處罰條例案件，不服臺灣高雄地
方法院中華民國97年1 月9日裁定（96年度交聲字第634號），提
起抗告，本院裁定如下：
    主  文
抗告駁回。
    理      由
一、本件抗告意旨略以：抗告人於收受裁決書並於法定期限內提
    出異議，惟高雄區監理所承辦人員未在第一時間告知聲明異
    議與受處人應為同一人，實屬有責，收件單位亦未審核有異
    ，在法律程式常識不足下，由富洋企業股份有限公司員工乙
    ○○ (當日公務車使用人) 代表提出聲明異議狀，然原審法
    院對聲明異議狀未加詳查，即以受處分人不符法律程式駁回
    ，實屬不公，爰依法提起抗告救濟云云。
二、按受處分人不服第8 條主管機關所為之處罰，得於接到裁決
    書之翌日起20日內，向管轄地方法院聲明異議，道路交通管
    理處罰條例第87條第1 項定有明文，依上開規定，違反道路
    交通管理處罰條例之案件，不服原處分機關所為之處分者，
    僅受處分人得向管轄地方法院聲明異議，苟非受處分人聲明
    異議，即難認其異議合法。經查本件受處分人為車牌號碼YW
    -7791 號自用小客車之車主富洋企業股份有限公司（以下簡
    稱「富洋公司」），而非抗告人，有交通部公路總局高雄區
    監理所高監自裁字第裁80-U00000000號違反道路交通管理事
    件裁決書一紙附卷可稽，且該裁決書之附記欄已明確揭示「
    受處分人不服處罰者，得於接到裁決書之翌日起20日內，提
    出聲明異議... 」，故抗告人僅空言指摘承辦人員未即時告
    知云云，即非可採。又富洋公司雖於97年1 月18日向原審法
    院另行提出刑事抗告狀及聲明異議狀，經原審法院向富洋公
    司查詢，其是否要另行聲明異議？或只是作為抗告之附件，
    經該公司之送達代收人甲○○告知，該所附聲明異議狀僅作
    為抗告的附件，此有原審辦理刑事案件電話紀錄查詢表在卷
    可稽。是本件之聲明異議，顯係抗告人為自己所提出。揆諸
    前揭規定，依法得聲明異議者，自以受處分人為限，若非遭
    受裁決處罰之受處分人，縱與裁決結果有事實上之利害關係
    ，亦不得以自己名義聲明異議，否則即屬不合法律上之程式
    。本件受裁決處罰之受處分人既為富洋公司，而非抗告人乙
    ○○，則抗告人之聲明異議即非合法，且無從補正，抗告人
    嗣後雖請求將異議人變更為富洋公司，要屬無據，原裁定因
    而駁回抗告人於之異議，核無不合，抗告人之抗告為無理由
    ，應予駁回。
三、據上論斷，應依道路交通案件處理辦法第26條，刑事訴訟法
    第412條裁定如主文。
中    華    民    國    97    年    2     月  27      日
                  刑事第三庭    審判長法  官  周賢銳
                                      法  官  黃仁松
                                      法  官  黃憲文
以上正本證明與原本無異。
不得再抗告。
中    華    民    國    97    年    2     月  27      日
                                      書記官  施耀程


司法院資訊處製作；財團法人民間司法改革基金會備份。
